【裁判字號】    94,簡上,750
【裁判日期】    950601
【裁判案由】    妨害家庭
【裁判全文】
臺灣板橋地方法院刑事判決             94年度簡上字第750號
上  訴  人  甲○○  46歲（民國49年5月28日生）
即  被  告          （大陸地區人民）
選任辯護人  李克廉律師
上列上訴人因妨害家庭案件，不服本院九十四年度簡字第三四○
三號中華民國九十四年十一月十六日第一審判決（聲請案號：九
十四年度偵字第九五七二號），提起上訴，本院管轄之第二審合
議庭判決如下：
    主  文
上訴駁回。
    事  實
一、甲○○明知丙○○係有配偶之人，竟仍基於與有配偶之人相
    姦之概括犯意，自民國九十三年九月間起至九十四年一月九
    日止，在臺北市北投區天祥溫泉及臺北縣永和市○○路○段
    二十八巷七號三樓甲○○之住處等地，連續與丙○○發生相
    姦行為五次（丙○○所涉通姦部分，業經乙○○撤回告訴，
    另由本院以九十四年度易字第一五四七號判決不受理確定）
    。嗣於九十四年一月九日二十三時四十分許，為警查獲其二
    人同在甲○○之上開住址，始得知上情。
二、案經丙○○之配偶乙○○訴由臺北縣政府警察局永和分局報
    請臺灣板橋地方法院檢察署檢察官偵查並聲請以簡易判決處
    刑。
    理  由
一、訊據被告甲○○矢口否認涉有上揭犯行，辯稱：九十三年九
    月間伊患有子宮頸原位癌等重大疾病，不可能發生性行為。
    在警、偵訊中之自白是因為丙○○為了安撫他老婆，要伊順
    著他說的話，承認兩人發生過幾次性行為，實際上伊並沒有
    與丙○○發生過任何性行為云云。經查：
（一）按被告之自白，非出於強暴、脅迫、利誘、詐欺、疲勞訊
      問、違法羈押或其他不正之方法，且與事實相符者，得為
      證據。被告之自白，不得作為有罪判決之唯一證據，仍應
      調查其他必要之證據，以察其是否與事實相符。刑事訴訟
      法第一百五十六條第一項、第二項定有明文。查被告雖辯
      稱其於警、偵訊中之自白係為配合同案被告丙○○之說詞
      ，以安撫告訴人乙○○，該自白與事實不符，辯護意旨亦
      稱被告之自白係非自由意志之陳述云云。然依被告上開辯
      解，可知其於警詢、偵查中所為之陳述，並未遭警察或檢
      察官刑求、脅迫，與其自白之非任意性無關，且與事實相
      符（詳後述），則其於警詢、偵查中之所為自白，均有證
      據能力，辯護意旨謂非出於自由意志云云，尚有誤會，合
      先敘明。
（二）上揭事實，業據被告甲○○於警詢及偵查中自白不諱，核
      與同案被告丙○○於警詢、偵查中供述情節相符。且丙○○於本院審理中亦一再證稱與甲○○自九十三年九月間認
      識，期間分別在臺北市北投區天祥溫泉及甲○○在臺北縣
      永和市○○路之住處發生數次性行為，最後一次是九十四
      年一月九日那天等情無訛（見本院九十五年二月二十三日
      審判筆錄第三頁以下）。渠二人上開警、偵訊及丙○○於
      本院之證述情節，經核大致相符。再參以本院勘驗告訴人
      於偵查中所提出之九十四年一月九日光碟內容，其中「00
      ：00  丙○○、甲○○站在內廳內，丙○○著藍襯衫外罩
      背心式毛衣及長褲，甲○○著紅色上衣及長褲」、「00
      ：43乙○○與另一名女婿進入房間拍照存證，床鋪上有一
      紅一綠棉被，紅棉被略顯凌亂，綠棉被攤開」、「00：49
      右側牆壁上掛有數件衣服及一支吹風機，其中有件紅色夾
      克」、「01：05甲○○從房內拿下紅色架克，乙○○見狀
      將該件紅色夾克取過來，重行掛回房間牆壁，並要求女婿
      拍照存證」、「01：59乙○○質問甲○○拐了丙○○多少
      錢，甲○○連聲說對不起」、「02：54乙○○質問甲○○
      為何有丈夫還要跟那麼老的丙○○在一起，甲○○連聲說
      對不起」等情，有本院九十五年五月五日勘驗筆錄及相對
      應之翻拍照片在卷足憑。若非被告確與丙○○間有曖昧情
      事發生，何須於面對告訴人質問時一再道歉？且依上開被
      告房內陳設情形，佐以證人丁○○於本院審理中之證述情
      節，益足認被告於警、偵訊中之自白，應與事實相符，自
      堪信為真實無誤。
（三）被告雖辯稱其於警、偵訊中之自白係為配合丙○○之說詞
      ，以安撫告訴人乙○○，該自白與事實不符，辯護意旨亦
      稱被告之自白係非自由意志之陳述云云。然被告與丙○○
      如欲安撫告訴人乙○○，衡情當係堅決否認有發生任何性
      行為，以便取信於告訴人，豈有承認兩人發生多次性行為
      而用於安撫告訴人之理？是其此部分辯解實有違常情，尚
      難遽予採信。
（四）被告又辯稱其患有子宮頸原位癌等疾病，不能發生性行為
      等語，並提出柯瑞祥婦產科醫院之診斷證明書以為證明。
      惟該柯瑞祥婦產科醫院所開立之診斷證明書，應診日期係
      九十三年一月十五日至三十一日，與本件被告妨害家庭行
      為之時間九十三年九月間至九十四年一月九日，相距甚遠
      。且經本院函詢柯瑞祥婦產科醫院，詢以被告所患子宮頸
      原位癌病症，於九十三年九月間起至九十四年一月九日止
      ，能否與異性發生性行為一節，獲覆稱：甲○○曾於九十
      三年九月至九十四年一月九日間，因陰道分泌物過多在本
      院門診檢查治療共四次並同時作子宮頸抹片檢查一次，輕
      微陰道發炎，不至於影響性生活等語，有該院九十五年三
      月二十七日柯醫九五字○三二七號函一件在卷可稽。另被
      告所提在榮星中醫聯合門診之掛號費收據等件，亦不能證
      明其所辯該段時間內無法與異性發生性行為等情為真。是
      其此部分所辯，亦不足採信。再關於丙○○是否於上開期
      間內曾匯款予被告一節，核與本件妨害家庭之犯罪事實無
      涉，無再贅述之必要，附此敘明。
（五）綜上所述，被告所辯各節，均不足採信，其犯行堪以認定
      ，應依法論罪科刑。
二、核被告甲○○所為，係犯刑法第二百三十九條之與有配偶之
    人相姦罪。被告先後多次犯行，時間緊接，構成要件相同，
    顯係基於概犯意反覆為之，為連續犯，應依刑法第五十六條
    規定論以一罪，並加重其刑。原審以被告犯行明確，依刑事
    訴訟法第四百四十九條第一項前段、第三項、第四百五十四
    條第二項、（贅引第四百五十條第一項），刑法第五十六條
    、第二百三十九條、第四十一條第一項前段，罰金罰鍰提高
    標準條例第二條。並審酌被告之素行、品行、犯罪之動機、
    相姦之次數、所生之危害及犯後態度等一切情狀，量處有期
    徒刑三月，並諭知如易科罰金以三百元折算一日之折算標準
    。認事用法，核無不合，量刑亦屬妥適。被告上訴意旨指摘
    對原判決不服，求予撤銷改判，為無理由，應予駁回。
據上論斷，應依刑事訴訟法四百五十五條之一第一項、第三項、
第三百六十八條，判決如主文。
本案經檢察官陳鴻濤到庭執行職務。
中    華    民    國   95     年   6    月    1       日
                        刑事第七庭審判長法  官  胡堅勤
                                        法  官  王瑜玲
                                        法  官  李君豪
以上正本證明與原本無異。
本件不得上訴
                                        書記官  蕭汝芳
中    華    民    國    95    年    6     月    2     日
附錄本案論罪科刑法條
中華民國刑法第239條
 (通姦罪)
有配偶而與人通姦者，處一年以下有期徒刑。其相姦者亦同。


司法院資訊處製作；財團法人民間司法改革基金會備份。
